hu: Kompatibilis rajztinta felülete: Bristol papír; Vászon; Rajzpapír; Szövet/textil; Üveg/kerámia; Fém; Vegyes felületek; Műanyag; Vellum; Akvarellpapír; Fa; Yupo / szintetikus papír; Egyéb
el: Συμβατή επιφάνεια για μελάνι σχεδίασης.: Χαρτόνι Bristol; Καμβάς; Χαρτί σχεδίου; Ύφασμα; Γυαλί/κεραμικό; Μέταλλο; Μικτές επιφάνειες; Πλαστικό; Χαρτί vellum; Χαρτί ακουαρέλας; Ξύλο; Yupo/συνθετικό χαρτί; Άλλο
fi: Yhteensopiva piirustusmustepinta: Bristol-kartonki; Kangas; Piirustuspaperi; Kangas/tekstiili; Lasi/keramiikka; Metalli; Sekapinnat; Muovi; Vellum; Akvarellipaperi; Puu; Yupo/synteettinen paperi; Muu
ro-RO: Suprafață de cerneală de desen compatibilă: Carton Bristol; Pânză; Hârtie de desen; Material/textile; Sticlă/ceramică; Metal; Suprafețe mixte; Plastic; Vellum; Hârtie pentru acuarele; Lemn; Yupo/hârtie sintetică; Altele
lt-LT: Suderinamas piešimo rašalo paviršius: Bristolio kartonas; Drobė; Piešimo popierius; Audinys / tekstilė; Stiklas / keramika; Metalas; Mišrūs paviršiai; Plastikas; Pergamentinis popierius; Akvarelinis popierius; Medis; [„Yupo“ / sintetinis popierius]; Kita
nl: Compatibel tekeninkt oppervlak: Bristolpapier; Canvas; Tekenpapier; Stof/textiel; Glas/keramiek; Metaal; Gemengde oppervlakken; Plastic; Vellum; Aquarelpapier; Hout; Yupo/synthetisch papier; Overig
nb: Kompatibel tegneblekkoverflate: Bristol-kartong; Lerret; Tegnepapir; Stoff/tekstil; Glass/keramikk; Metall; Blandede overflater; Plast; Vellum; Akvarellpapir; Tre; Yupo / syntetisk papir; Annet
pt-BR: Superfície compatível com tinta de desenho: Papel Bristol; Tela; Papel para desenho; Tecido/têxtil; Vidro/cerâmica; Metal; Superfícies mistas; Plástico; Papel vegetal; Papel para aquarela; Madeira; Papel Yupo/sintético; Outro
en: Compatible drawing ink surface: Bristol board; Canvas; Drawing paper; Fabric/textile; Glass/ceramic; Metal; Mixed surfaces; Plastic; Vellum; Watercolor paper; Wood; Yupo/synthetic paper; Other
zh-CN: 适配绘图墨水适用表面: 布里斯托纸板; 帆布; 画纸; 布料/纺织品; 玻璃/陶瓷; 金属; 混合表面; 塑料; 羊皮纸; 水彩纸; 木材; Yupo/合成纸; 其他
ru: Совместимая поверхность для чертежных чернил: Бристольский картон; Холст; Бумага для черчения/рисования; Ткань/текстиль; Стекло/керамика; Металл; Смешанные поверхности; Пластик; Пергаментная бумага; Акварельная бумага; Дерево; Yupo/синтетическая бумага; Другое
sv: Kompatibel ritbläckyta: Bristol-kartong; Canvas; Ritpapper; Tyg/textil; Glas/keramik; Metall; Blandade ytor; Plast; Vellum; Akvarellpapper; Trä; Yupo/syntetiskt papper; Annat
sl-SI: Združljiva površina za črnilom za risanje: Bristol papir; Platno; Risalni papir; Tkanina/tekstil; Steklo/keramika; Kovina; Mešane površine; Plastika; Pergamentni papir; Akvarelni papir; Les; Yupo/sintetični papir; Drugo
es: Superficie de tinta de dibujo compatible: Cartulina Bristol; Lienzo; Papel de dibujo; Tela/textil; Vidrio/cerámica; Metal; Superficies mixtas; Plástico; Vitela; Papel de acuarela; Madera; Papel Yupo/sintético; Otra
sk-SK: Kompatibilný povrch na atrament na kreslenie: Bristolský papier; Plátno; Kresliaci papier; Látka/textil; Sklo/keramika; Kov; Zmiešané povrchy; Plast; Pergamenový papier / vellum; Akvarelový papier; Drevo; Yupo/syntetický papier; Iné
th: พื้นผิวหมึกวาดภาพที่ใช้งานร่วมกันได้: กระดาษบริสตอลบอร์ด; แคนวาส; กระดาษวาดเขียน; ผ้า/สิ่งทอ; แก้ว/เซรามิก; โลหะ; พื้นผิวผสม; พลาสติก; กระดาษเวลลัม; กระดาษสีน้ำ; ไม้; Yupo/กระดาษสังเคราะห์; อื่นๆ
vi: Bề mặt mực vẽ tương thích: Giấy Bristol; Vải canvas; Giấy vẽ; Vải/dệt may; Thủy tinh/gốm sứ; Kim loại; Bề mặt hỗn hợp; Nhựa; Giấy da; Giấy vẽ màu nước; Gỗ; Giấy yupo/giấy tổng hợp; Khác
fr: Surface compatible avec l’encre à dessin: Papier Bristol; Toile; Papier à dessin; Tissu/textile; Verre/céramique; Métal; Surfaces mixtes; Plastique; Vélin; Papier aquarelle; Bois; Yupo / papier synthétique; Autre
cs: Kompatibilní povrch pro kreslicí tuš: Karton Bristol; Plátno; Kreslicí papír; Látka/textil; Sklo/keramika; Kov; Smíšené povrchy; Plast; Pergamen; Akvarelový papír; Dřevo; Yupo / syntetický papír; Jiné
ja: 互換性のある描画インク面: ブリストルボード; キャンバス; 画用紙; 布 / テキスタイル; ガラス / セラミック; 金属; 混合表面; プラスチック; べラム紙; 水彩紙; 木材; ユポ / 合成紙; その他
zh-TW: 相容的繪圖墨水表面: 布里斯托紙; 畫布; 圖畫紙; 布料/紡織品; 玻璃/陶瓷; 金屬; 混合表面; 塑膠; 仿羊皮紙; 水彩紙; 木材; Yupo/合成紙; 其他
tr: Uyumlu çini mürekkebi yüzeyi: Bristol karton; Kanvas; Çizim kağıdı; Kumaş/tekstil; Cam/seramik; Metal; Karışık yüzeyler; Plastik; Parşömen; Sulu boya kağıdı; Ahşap; Yupo/sentetik kağıt; Diğer
pt-PT: Superfície compatível com tinta de desenho: Cartolina Bristol; Tela; Papel de desenho; Tecido/têxtil; Vidro/cerâmica; Metal; Superfícies mistas; Plástico; Papel vegetal; Papel de aguarela; Madeira; Papel Yupo/sintético; Outra
da: Kompatibel tegneblækoverflade: Bristol-karton; Lærred; Tegnepapir; Stof/tekstil; Glas/keramik; Metal; Blandede overflader; Plastik; Pergamentpapir; Akvarelpapir; Træ; Yupo/syntetisk papir; Andet
hr-HR: Kompatibilna površina s tintom za crtanje: Bristol papir / karton; Platno; Papir za crtanje; Tkanina/tekstil; Staklo/keramika; Metal; Kombinirane površine; Plastika; Vellum / pergamentni papir; Papir za akvarel; Drvo; Yupo / sintetički papir; Ostalo
it: Superficie compatibile con inchiostro da disegno: Cartoncino Bristol; Tela; Carta da disegno; Tessuto; Vetro/ceramica; Metallo; Superfici miste; Plastica; Carta pergamena; Carta per acquerello; Legno; Yupo/carta sintetica; Altro
ko: 호환되는 드로잉 잉크 표면: 브리스톨 보드; 캔버스; 도화지; 패브릭/텍스타일; 유리/세라믹; 금속; 혼합 표면; 플라스틱; 피지; 수채화 용지; 목재; 유포지/합성지; 기타
de: Kompatible Zeichenfläche: Bristol-Karton; Leinwand; Zeichenpapier; Stoff/Textil; Glas/Keramik; Metall; Gemischte Oberflächen; Kunststoff; Vellum; Aquarellpapier; Holz; Yupo/Synthetisches Papier; Sonstige
pl: Kompatybilna powierzchnia do tuszu rysunkowego: Brystol; Płótno; Papier rysunkowy; Tkanina/materiał tekstylny; Szkło/ceramika; Metal; Powierzchnie mieszane; Plastik; Kalka kreślarska / welin; Papier akwarelowy; Drewno; Papier Yupo/syntetyczny; Inne
bg-BG: Съвместима повърхност за рисуване с мастило: Бристолски картон; Платно; Хартия за рисуване; Плат/текстил; Стъкло/керамика; Метал; Смесени повърхности; Пластмаса; Паус; Акварелна хартия; Дърво; Юпо/синтетична хартия; Друго